臺灣臺中地方法院民事判決
                                          111年度中小字第3733號
原      告  楊仁和
訴訟代理人  楊天雄
被      告  黃翌銘
訴訟代理人  周祝樺

上列當事人間請求損害賠償事件，本院於中華民國111年10月21
日言詞辯論終結，判決如下：
    主      文
被告應給付原告新台幣參萬玖仟捌佰壹拾貳元及自民國一一一年
十月四日起至清償日止，按週年利率百分之五計算之利息。
原告其餘之訴駁回。
訴訟費用新台幣壹仟元由被告負擔。
本判決原告勝訴部分得假執行。
    事實及理由
一、原告主張：被告於民國111年5月3日20時59分許駕駛車牌號
    碼（下同）BHJ-0100號自用小客車，沿台中市南區工學路內
    側車道向右變換車道，於工學路與工學北路口，變換車道不
    當，碰撞沿工學路外側車道直行之原告所有並由其所駕駛AP
    M-6366號自用小客車（下稱系爭車輛），致系爭車輛損壞。
    被告過失撞損系爭車輛，依民法第184條第1項及第196條規
    定，自應負損害賠償責任。原告計支出修復費用新台幣（下
    同）6萬8000元，為此爰依民法第184條侵權行為之法律關係
    ，請求被告如數給付原告上開所受之損害。訴之聲明：被告
    應給付原告6萬8000元及自111年8月26日起至清償日止，按
    週年利率5%計算之利息。
二、原告主張被告於上揭時地因變換車道不當撞及原告所有之系
    爭車輛，致系爭車輛毀損，原告因而支出修復費用6萬8000
    元之事實，業據原告陳明，並據其提出結帳工單、電子發票
    證明聯、結帳單、車損照片為證，並經本院向台中市政府警
    察局第三分局調取本件汽車交通事故道路交通事故初步分析
    研判表、現場圖、調查報告表、當事人登記聯單、肇事逃逸
    追查表、酒精測定紀錄表、調查紀錄表、現場照片、補充資
    料表、舉發違反道路交通管理事件通知單查閱屬實。上開肇
    事經過，亦為被告到庭所不爭執，是堪信原告之主張為真正
    。至於原告事後駕車駛離現場，尚與肇事原因無涉，併予敘
    明。 
三、按因故意或過失，不法侵害他人之權利者，負損害賠償責任
    ，民法第184條第1項前段，定有明文。次按，汽車行駛時，
    駕駛人應注意車前狀況及兩車併行之間隔，並隨時採取必要
    之安全措施；汽車在同向二車道以上之道路行駛，變換車道
    時，應讓直行車先行，並注意安全距離，道路交通安全規則
    第94條第3項、第98條第1項第6款，分別定有明文。被告駕
    車自應注意上述道路交通安全規則，惟被告駕車行經本件車
    禍肇事地點，變換車道不當，未預防危險之發生，而依當時
    情形又無不能注意情事，則被告顯有過失已明。而系爭車輛
    因被告之肇事行為，致受有損害，亦如前述。是被告之過失
    侵權行為與系爭車輛受損間即有相當因果關係。 
四、次按，因故意或過失，不法侵害他人之權利者，負損害賠償責任；復按不法毀損他人之物者，應向被害人賠償其物因毀損所減少之價值，民法第184條第1項前段及第196條，分別定有明文。又物被毀損時，被害人依民法第196條規定請求物被毀損所減少之價額，得以必要之修復費用為估定之標準（最高法院77年5月17日77年度第9次民事庭會議決議參照）。本件被告既過失不法毀損系爭車輛，已如上述。是揆諸前開規定，自應負侵權行為損害賠償責任，則原告以修復金額作為賠償金額，自屬有據。又系爭車輛之零件修理既係以新零件更換被損之舊零件，是依上說明，自應將零件折舊部分予以扣除。查系爭車輛送修支出修理費合計6萬8000元，其中零件費用為3萬1320元、工資及烤漆費用為3萬6680元等情，業據原告陳明在卷，並有原告提出之估價單附卷可稽。而依行政院所頒「固定資產耐用年數表」及「固定資產折舊率表」之規定，小客車之耐用年數為5年，依定率遞減法每年折舊千分之369，其最後1年之折舊額，加歷年折舊累計額，其總和不得超過該資產成本原額之10分之9。再參照卷附之補充資料表所示，其上載明該車係於100年2月出廠，直至111年5月3日本件事故發生日止，實際使用日數顯已超過5年之耐用年數，關於零件折舊部分應受到不得超過10分之9之限制，故應以10分之9計算其折舊，以此為計，原告得請求之零件修理費為3,132元【計算式：31,320×（1－9/10）＝3,132】，再加計工資及烤漆費用，則被告應賠償之修理費合計為3萬9812元（計算式：3,132＋36,680＝39,812）。 
五、再按，給付有確定期限者，債務人自期限屆滿時起，負遲延
    責任。給付無確定期限者，債務人於債權人得請求給付時，
    經其催告而未為給付，自受催告時起，負遲延責任。其經債
    權人起訴而送達訴狀，或依督促程序送達支付命令，或為其
    他相類之行為者，與催告有同一之效力。前項催告定有期限
    者，債務人自期限屆滿時起負遲延責任。民法第229條，定
    有明文。綜上所述，原告本於侵權行為之規定，對被告請求
    賠償3萬9812元及自起訴狀繕本送達之翌日（即111年10月4
    日）起至清償日止，按週年利率5%計算之法定遲延利息，洵
    屬適法，為有理由，應予准許，爰為判決如主文第1項所示
    。逾此範圍外之請求，即有未合，應予以駁回，爰為判決如
    主文第2項所示。
六、本件係適用小額程序事件，就原告勝訴所為被告敗訴判決部
    分，爰依職權宣告假執行，並確定其訴訟費用額為1,000 元
    ，由被告負擔。
七、本件原告之訴為一部有理由，一部無理由，依民事訴訟法第
    79條、第436條之19第1項、第436條之20，判決如主文。
中　　華　　民　　國　　111 　年　　10　　月　　26　　日
                      臺灣臺中地方法院臺中簡易庭
                                  法  官  陳添喜
以上為正本係照原本作成。
如不服本判決，應於送達後20日內，以判決違背法令為理由，向
本院提出上訴狀並表明上訴理由（上訴理由應表明一、原判決所
違背之法令及其具體內容；二、依訴訟資料可認為原判決有違背
法令之具體事實），如於本判決宣示後送達前提起上訴者，應於
判決送達後20日內補提上訴理由書（須附繕本）。
中　　華　　民　　國　　111 　年　　10　　月　　26　　日

                                  書記官  黃舜民